【裁判字號】    91,自緝,38
【裁判日期】    920121
【裁判案由】    詐欺
【裁判全文】
臺灣板橋地方法院刑事判決                          九十一年度自緝字第三八號
    自  訴  人  甲○○  男  三.
    被      告  乙○○  男  三.
右列被告因詐欺案件，經自訴人提起自訴，本院判決如左：
    主  文
乙○○無罪。
    理  由
一、自訴意旨略以：被告乙○○於民國八十九年元月二十日下午二時許，至自訴人位
    於台北縣中和市○○路三二三號之店內，聲稱股市行情看漲，有利可圖，多次向
    自訴人以支票調現，共計新臺幣（下同）六十萬元。並稱日後有賺取利潤時，定
    會歸還。事隔多月，自訴人向被告請求歸還，被告均稱股票尚未賣出，亦央請自
    訴人勿將其所交付之支票軋入銀行提示。自訴人不疑有詐，遂順其意，豈料自訴
    人再至被告家中找尋，家人均稱不知被告下落，支票亦均遭退票，始知受騙，因
    認被告所為已涉有刑法第三百三十九條第一項之詐欺罪嫌。
二、按犯罪事實應依證據認定之，無證據不得推定其犯罪事實。又不能證明被告犯罪
    者，應諭知無罪之判決，刑事訴訟法第一百五十四條、第三百零一條第一項前段
    分別定有明文。而認定不利於被告之事實，須依積極證據，苟積極證據不足為不
    利於被告事實之認定時，即應為有利於被告之認定，更不必有何有利之證據。最
    高法院著有判例可循（最高法院三十年上字第八一六號判例參照）。
三、訊據被告堅決否認有何詐欺犯行，辯稱：伊因買股票資金不夠，就向自訴人週轉
    ，伊與自訴人係做股票認識，彼此資金不夠時，會互相調度，都不用給利息，後
    來因為股票虧錢，伊向錢莊借錢，軋不過來，才沒有辦法還自訴人，伊並無詐欺
    之意，現業已與自訴人達成和解等語。經查：
（一）自訴人於本院審理中自承：其經營牛排店生意，偶爾買股票，有一天證券公司
      營業員介紹被告與其認識，說被告以前也是營業員，可向被告詢問股票買賣相
      關訊息。被告有教其一些買賣股票的技術，後來被告向其借款，剛開始都是小
      額一、二十萬，均有借有還，被告說若有賺錢會予以分紅（見本院九十一年十
      二月十二日訊問筆錄）。由自訴人所述其與被告相識及互有資金往來之過程，
      與被告所言互核相符，且初始被告借錢均有還款，足認被告向自訴人借錢，應
      單純基於投資週轉之理由，並無詐欺之意。
（二）被告交付予自訴人週轉資金用之支票三張雖均遭退票，惟查該三張支票均係被
      告自己名義所開立之支票，如被告確有詐欺自訴人之不法意圖，卻又交付其親
      自簽發之支票，豈非將自曝其不法行為而招致後續刑事責任追究之風險？衡諸
      常情，可認被告交付支票向自訴人調現借錢時，應係基於前揭所述資金週轉之
      緣由，而非以詐欺之不法意圖，向自訴人詐騙金錢無訛。
（三）被告事後已與自訴人達成和解，自訴人亦表示相信被告應該是週轉不靈才跑掉
      ，更足認本件純屬民事上債務不履行之糾紛，與詐欺犯行無涉。
（四）依上所述，自訴人所舉證據不足以證明被告犯行。此外，復查無其他任何積極
      證據足資證明被告確有詐欺情事，不能證明被告犯罪，自應為無罪之諭知。
據上論結，應依刑事訴訟法第三百零一條第一項、第三百四十三條，判決如主文。
中    華    民    國      九十二      年      一      月    二十一      日
                                      臺灣板橋地方法院刑事第一庭
                                          法  官  李君豪
右正本證明與原本無異。
如不服本判決，應於判決送達後十日內，向本院提出上訴狀。
                                          書記官  楊灥
中    華    民    國      九十二      年      一      月    二十四      日


司法院資訊處製作；財團法人民間司法改革基金會備份。
